# 求教各位高人：关于借款性质的分类？

提问人：动力十足 时间：2017-04-18 23:13:40
求助各位高人：我公司向银行贷款，法定代表人及第三人向银行提供担保；法定代表人以其自有房产向第三人提供抵押,那这种借款性质是“保证借款”还是“保证+抵押”借款？如果是公司以固定资产向第三人提供抵押，那借款性质是“保证借款”还是“保证+抵押”借款？谢谢！

回答人：chenyiwei
如果两种担保形式有明显主次的，则以主要的一种为准界定其性质；没有明显主次的，则同时列上这两种担保方式。